# 国有企业公司制改制如何进行账务处理

提问人：glyu1 时间：2012-04-28 17:13:59
A、B公司是国有企业，实行公司制改制，将B公司无偿划转给A公司，B公司政府批复的所有者权益评估净值是-200万元，但B公司换发新的营业执照时仍是原来的注册资本 500 万元，请教版主及各位老师，A公司接收B作为子公司时如何进行账务处理。

回答人：chenyiwei
A公司的长期股权投资按零值进行初始计量。但需要关注的问题是：一个净资产评估值为负数的公司，如何在改制为公司时取得注册资本 500 万元的工商登记？A公司接收B公司后，是否负有将其净资产补足到 500 万元的追加出资义务？